【裁判字號】    90,易,609
【裁判日期】    900717
【裁判案由】    賭博
【裁判全文】
臺灣臺北地方法院刑事判決                            九十年度易字第六九號
    公  訴  人  臺灣臺北地方法院檢察署檢察官
    被      告  壬○○
    選任辯護人  黃福雄律師
                周奇杉律師
                郭美絹律師
    被      告  甲○○
    選任辯護人  郭承昌律師
    被      告  乙○○
                戊○○
                辛○○
                丙○○
                丁○○
                庚○○
                己○○
                子○○
                癸○○
右列被告因賭博案件，經檢察官提起公訴（八十九年度偵字第一九四一一號），本院
判決如左：
    主  文
壬○○共同以賭博為常業，處有期徒刑陸月，併科罰金壹萬元，有期徒刑如易科罰金
，罰金如易服勞役，均以參佰元折算壹日。扣案如附表編號一至二十三所示之物均沒
收。
甲○○共同以賭博為常業，處有期徒刑伍月，如易科罰金，以參佰元折算壹日。扣案
如附表編號一至二十三所示之物均沒收。
乙○○、戊○○共同以賭博為常業，各處有期徒刑參月，如易科罰金，均以參佰元折
算壹日。扣案如附表編號一至二十三所示之物均沒收。
辛○○在公眾得出入之場所賭博財物，科罰金貳仟元，如易服勞役，以參佰元折算壹
日。扣案如附表編號一至四及二十四所示之物均沒收。
丙○○在公眾得出入之場所賭博財物，科罰金貳仟元，如易服勞役，以參佰元折算壹
日。扣案如附表編號一至四及二十七所示之物均沒收。
丁○○在公眾得出入之場所賭博財物，科罰金貳仟元，如易服勞役，以參佰元折算壹
日。扣案如附表編號一至四及二十五、二十六所示之物均沒收。
庚○○、己○○、子○○、癸○○在公眾得出入之場所賭博財物，各科罰金貳仟元，
如易服勞役，均以參佰元折算壹日。扣案如附表編號一至四所示之物均沒收。
    事  實
一、壬○○係位於台北市大安區○○○路五七八號一樓「鬥牌資訊社」（公訴人誤載
    為鬥牌資訊科技有限公司）負責人，自民國八十九年七月六日起，在上址不特定
    賭客可進出之公眾得出入場所，設置可把玩「撲克牌七ＰＫ」、「超八水果盤」
    等賭博性電動遊戲之電腦三十八台及開分主機二台，並自同年八月初起僱用甲○○，自同年七月中旬起僱用乙○○，自同年八月十七日起僱用戊○○；其等基於
    共同常業賭博之犯意聯絡，由壬○○負責經營，甲○○擔任現場負責人負責管理
    現場、兌換現金等工作，乙○○及戊○○擔任開分員負責開分、洗分等工作，共
    同以上開機具與不特定人賭博財物，並均以之為常業；而其賭博方法乃參與賭博
    之人每向開分員繳交現金，即可以一比一或一比二之比率於上開機具開分（例如
    繳交新台幣（下同）一百元即可開一百分或二百分）下注對賭，如押中則按不等
    倍數累積分數，若未押中則分數由機具沒入，開分費用即歸店方贏得，並發給會
    員消費寄存卡（即電腦ＩＣ卡）計分，賭客若不欲繼續賭玩時則結算積分，再與
    甲○○至店外其所有之ＧＺ─二六九三號自小客車內等處所，依同比率兌換現金
    。迄八十九年九月二十九日凌晨二時十分許，適有賭客辛○○甫與甲○○在前述
    車內兌換現金完畢，及丙○○、丁○○、庚○○、己○○、子○○、癸○○、陳
    世炎（另由台灣板橋地方法院檢察署偵辦）等人在店內以上開機具賭博，為警當
    場查獲，並扣得如附表所示之物。
二、案經台北市政府警察局大安分局報請台灣台北地方法院檢察署檢察官偵查起訴。
    理  由
一、訊據被告壬○○固承認其係鬥牌資訊社負責人，甲○○承認係該資訊社現場負責
    人，且與辛○○兌換現金等情，乙○○、戊○○均承認受僱於壬○○而在鬥牌資
    訊社工作，辛○○承認在上址把玩電腦遊戲後，與甲○○兌換現金等情，丙○○
    、丁○○、庚○○、己○○、子○○、癸○○均承認在上址把玩電腦遊戲之事實
    ；惟壬○○、甲○○、乙○○、戊○○均矢口否認有何常業賭博犯行，辛○○、
    丙○○、丁○○、庚○○、己○○、子○○、癸○○均矢口否認有何賭博犯行。
    被告壬○○辯稱：店內消費方式一小時一百元，如客人不玩，就把分數記載在儲
    值卡，下次還可以再玩，如不再玩，等於是放棄，店內有規定不能兌換現金，為
    警查獲當天其不在現場云云；被告甲○○辯稱：店內消費每小時一百元，有很多
    種遊戲，當天辛○○把玩電腦後剩一千五百分，他說要換現金，其告訴他店內沒
    有這樣，他說要不然以後他不來了，後來他跟其上車，其私下以一千二百元跟辛○○兌換，只是想賺三百元差價，其兌換行為與鬥牌資訊社無關云云；被告乙○○辯稱：其在鬥牌資訊社只是負責打掃、幫客人倒茶水，指導客人玩遊戲，沒有
    賭博情事云云；被告戊○○辯稱：其只是服務人員，沒有賭博云云；被告辛○○
    辯稱：其因以後不想再去玩，私下跟甲○○商量剩下的點數賣給他，他說店內不
    可以這樣子，後來其跟著甲○○出去，到他車上坐著談，他考慮過才同意，最後
    以一千二百元賣給他，其只是去玩遊戲，不是賭博云云；被告丙○○、丁○○、
    庚○○、己○○、子○○、癸○○均辯稱：只是去玩電腦遊戲，不知道店內可以
    兌換現金，亦未兌換過現金云云。惟查：
  (一)賭客於上述店內向開分員繳交現金，於機具開分下注對賭後，如不欲繼續賭玩時
    ，可結算積分與店方兌換現金，而有賭博財物情事等情，業據被告辛○○於警
    訊時供稱：該店內賭博電玩有超八和七ＰＫ兩種，當天其拿二千元給小姐開二千
    分玩七ＰＫ，贏了一千二百元，不玩了就找甲○○換錢，甲○○就約其至附近土
    地公廟前等他開車來接其上車後，在車內交錢等語；被告丁○○於警訊時供稱
    ：其在店內賭玩超八，每次均是拿現金，由在場服務小姐收取後，以一比二開分
    ，賭畢再以相同一比二，按當時分數折回現金，其是因好奇進入該店，經由服務
    小姐檢驗身分後，詳細介紹賭博規則，加入會員後，才准許賭玩及換現金，不會
    直接在店內兌換現金，均由甲○○告知在店外何處碰面，由甲○○交付現金等語
    ；被告庚○○於警訊時供稱：一分兌換新台幣一元等語；被告癸○○於警訊
    時供稱：不玩時可由服務小姐洗分，並由電腦依其比例換算新台幣儲存在寄存卡
    或換台玩或是兌換現金等語甚明。其四人雖於偵查中及本院審理時翻異前詞，被
    告辛○○稱：警員告訴其要和他們配合做筆錄，並非出於自願；丁○○稱：當時
    已晚上三、四點，其很累燈光很暗又有老花，沒看清楚筆錄；庚○○稱：其沒有
    看清楚筆錄上寫什麼就簽名了；癸○○稱：其當時身體不舒服，不知道是什麼回
    事云云；然其等均表示製作筆錄時員警並未刑求，且其四人均同意於夜間接受訊
    問，又警訊筆錄均係由其等閱後始行簽名捺印，並於修改處捺指印，此有各該警
    訊筆錄在卷可稽，被告辛○○係高中畢業，丁○○係大學肄業，庚○○係專科畢
    業，亦有警訊筆錄可佐，均非無智識之人，當無輕率供述並簽署筆錄而自陷不利
    地位之理，且證人即查獲員警丑○○亦證稱：癸○○之警訊筆錄係其親自製作，
    其有讓他看，也有唸給他聽等語，是其等上開辯解，乃屬事後飾卸之詞，不足採
    信。
  (二)(1)又在該店內打玩「撲克牌七ＰＫ」、「超八水果盤」等電玩之方法，乃顧客向
    服務小姐繳交現金，即可以一比一或一比二之比率於機具上開分打玩，尚可將剩
    餘分數洗分儲存在店方發給之會員消費寄存卡內等情，業據被告乙○○、戊○○
    、辛○○、丙○○、丁○○、庚○○、己○○、子○○、癸○○及同案被告陳世
    炎等於警訊時均供明在卷，被告乙○○、戊○○於偵查中尚供承其等擔任開分工
    作乙節，足見上開店內確採以現金配合寄存卡開分、洗分之方式消費。(2)且該店
    服務人員交接班時尚須登記每台機器之分數，用以核對該店營業額，為被告壬○○於本院審理時供明在卷，並有交接班收入單一紙可證；果如被告壬○○、甲○○等嗣後於本院審理時辯稱該店消費方式為一小時一百元云云，則僅須登記每位
    顧客打玩之時數即可知悉營業收入，何須登記每台機器之分數？且顧客每次僅須
    支付當次把玩時數之費用即可，豈有預先一次購買數百元或數千元時數，再將剩
    餘分數存入寄存卡下次再玩之理？是被告壬○○、甲○○等所辯顯非事實，尚難
    採信。(3)參以此類電玩遊戲僅係單純下注分數後，再押按鈕以定輸贏，並無複雜
    之技術可言，是被告等辯稱不能換錢云云，實屬可疑；況證人丑○○於本院審理
    時證稱：其進去時有被要求出示身分證、健保卡，電腦螢幕開機畫面雖會顯示很
    多遊戲種類，但要玩水果盤、撲克牌要另外開機，且現場打玩的人都是玩水果盤
    及撲克牌，服務小姐有告知中彩後招待券是額外的獎金，可以存進ＩＣ卡或換錢
    ，其組長率員入內時，電腦螢幕就被遙控變成一般遊戲畫面等語；如該店並無兌
    換現金之賭博情事，何須以上開有別於一般網路咖啡店之方式營業？又賭客倘不
    知該店可特別兌換現金，何以竟捨其他網路咖啡店不為，而至該店賭玩機具，顯
    與常情有違，足見該店確有兌換現金予賭客之賭博情事甚明。(4)是被告壬○○、
    甲○○、乙○○、戊○○等人就該店所經營之賭博行為，即難諉為不知；而其等
    分別係負責人、現場負責人及開分員，所為事項均屬賭博電玩營業之行為，彼此
    間顯有犯意聯絡及行為分擔；且甲○○、乙○○、戊○○受僱於壬○○，該店又
    設置可供賭博之機具，在整體經營上業經相當時日而為同種類之賭博行為，又有
    所得以此牟利，足徵被告壬○○、甲○○、乙○○、戊○○係以事實欄所載之事
    為常業甚明。此外，復有如附表所示之物扣案可證，益徵被告辛○○、丁○○、
    庚○○、癸○○等於警訊時出於任意性之自白確與事實相符，當屬可採，至其等
    嗣後翻異前詞及其餘被告所辯，均係圖卸飾詞，委無足採。本件事證明確，被告
    等犯行均堪認定。
二、核被告壬○○、甲○○、乙○○、戊○○所為，均係犯刑法第二百六十七條之常
    業賭博罪；被告辛○○、丙○○、丁○○、庚○○、己○○、子○○、癸○○所
    為，均係犯刑法第二百六十六條第一項前段之賭博罪。被告壬○○、甲○○、乙○○、戊○○間，具有犯意聯絡及行為分擔，為共同正犯。爰審酌被告壬○○、
    甲○○、乙○○、戊○○共同設置上開機具與不特定人賭博財物，影響社會風氣
    ，及被告等十一人之品行、犯罪動機、目的、手段、所生危害、犯罪後態度等一
    切情狀，分別量處如主文所示之刑；並就被告壬○○有期徒刑部分，及甲○○、
    乙○○、戊○○部分，均諭知易科罰金之折算標準；就被告壬○○罰金部分，及
    辛○○、丙○○、丁○○、庚○○、己○○、子○○、癸○○部分，均諭知易服
    勞役之折算標準。又被告壬○○、甲○○、乙○○、戊○○行為後，刑法第四十
    一條業經修正，並於九十年一月十二日生效，原條文修正為：「犯最重本刑為五
    年以下有期徒刑之刑之罪，而受六個月以下有期徒刑或拘役之宣告，因身體、教
    育、職業、家庭之關係或其他正當事由，執行顯有困難者，得以一元以上三元以
    下折算一日，易科罰金。但確因不執行所宣告之刑，難收矯正之效，或難以維持
    法秩序者，不在此限。」並改列為第一項，此修正對其等並無不利，自應適用裁
    判時即修正後之新法。
三、扣案如附表所示之物，編號一至四係當場賭博之器具，且係鬥牌資訊社即被告壬○○所有之物，為其所是認；編號五之現金二十萬元，被告甲○○雖於本院審
    理時辯以係其自己所有云云，惟其於警訊時已供稱二十萬元係公司營業所得等語
    明確，是其所辯要難採信，該二十萬元應係店內開分所得無訛，而編號五之現
    金一萬二千元及編號五之一萬五千八百元均係開分所得，分別據被告戊○○、
    乙○○供明在卷，是編號五之現金均係犯罪所得之物，且係鬥牌資訊社即被告壬○○所有；又編號九之會員消費寄存卡雖部分已發給賭客使用，然依該寄存卡背
    面持卡須知第三點所載：發卡時酌收押金，當您將本卡歸還時無息歸還等語，足
    見該寄存卡之所有權仍屬鬥牌資訊社即被告壬○○所有，而編號六至二十三均係
    供犯罪所用之物，且係鬥牌資訊社即被告壬○○所有，為被告壬○○所是認，且
    據被告甲○○、乙○○、戊○○供明在卷；再編號二十四之現金一千二百元係被
    告辛○○犯罪所得之物，編號二十五、二十六之優待券亦係被告丁○○犯罪所得
    之物，分別據其二人供承在卷；編號二十七之會員證係由店方發給被告丙○○，
    已為丙○○所有，為其所是認，且係供其犯罪所用之物；是上開扣案之物，應分
    別依刑法第二百六十六條第二項規定、同法第三十八條第一項第二、三款規定，
    均併予宣告沒收。
四、併辦意旨（九十年度偵字第七八０六號）另以：被告壬○○係設於台北市○○○
    路四０九號地下室之一之「時來運轉資訊社」負責人，僱用高志仁、楊婉玉及陳
    川枝等人（另行偵辦）分別擔任現場負責人、開分員及兌現員，自八十九年十二
    月二十五日起，在上址之公眾得出入之場所，設置賭博性電腦五十台，以一比一
    方式開分，俟賭博結束後統計所餘之分數，發給隔日免費優待券，賭客再以之與
    陳川枝兌換金錢，連續與不特定人賭博財物，並以之為常業；嗣於九十年三月二
    十九日晚間八時五十分許，邱光輝（另行偵辦）在前開地點賭博時，為警當場查
    獲，並扣得電腦主機五十台、電腦螢幕五十台、電腦鍵盤五十台、電腦滑鼠五十
    個、櫃台內之現金二萬三千四百五十元、陳川枝身上之現金一萬元、邱光輝身上
    之賭資一千元、會員名冊一本、員工及廠商聯絡簿一本、隔日免費優待券二百二
    十張、時運轉資訊科技廣場會員證一張、邱光輝等人之帳戶及電話資料一張、開
    分鑰匙一把等物，因認被告涉有刑法第二百六十七條之常業賭博罪，其常業賭博
    犯行與本案有連續犯關係，屬於裁判上一罪而移送併辦等語。經查，被告壬○○
    雖於九十年三月二十九日，因另涉犯常業賭博罪而為警查獲，然與本件犯行查獲
    時間即八十九年九月二十九日相隔已遠，犯罪時間並非緊接，且被告壬○○於本
    院審理時又否認其自八十九年十二月二十五日起至九十年三月二十九日止，在上
    址時來運轉資訊社為常業賭博犯行，併辦事實所述犯罪時間又係發生在本件犯行
    查獲之後，是尚難認被告壬○○係基於概括犯意為之，即與本件無連續犯之裁判
    上一罪關係，本院自無從併予審理，而應退回由檢察官另行偵查，併此敘明。
五、被告辛○○、癸○○經合法傳喚，無正當理由不到庭，本院認該部分應科罰金，
    爰不待其等陳述逕行判決。
據上論斷，應依刑事訴訟法第二百九十九條第一項前段、第三百零六條，刑法第二條
第一項前段、第二十八條、第二百六十七條、第二百六十六條第一項前段、第二項、
第四十一條第一項前段、第四十二條第二項、第三十八條第一項第二款、第三款，罰
金罰鍰提高標準條例第一條前段、第二條，判決如主文。
本案經檢察官林秀濤到庭執行職務。
中      華      民      國    九十      年      七      月     十七     日
                                    臺灣臺北地方法院刑事第七庭
                                        法  官  蕭  清  清
右正本證明與原本無異
如不服本判決應於送達後十日內向本院提出上訴狀
                                        書記官  劉  麗  英
中      華      民      國    九十      年      八      月    二十七    日
附表：
編號    品名                數量                        扣押物品清單上編號
一、    電腦（含主機、螢幕  參拾捌組                                    35
        、讀卡機、鍵盤等）
二、    電腦畫面遙控器      參個                                        13
三、    開分主機            貳台                                        14
四、    開啟分鎖匙          貳支                                      6,11
五、    現金（新台幣）      貳拾萬元（甲○○持有之店內所得）           1
                            壹萬貳仟元（戊○○持有開分所得）           2
                            壹萬伍仟捌佰元（乙○○持有開分所得）       7
六、    紅色優待券          柒張（戊○○持有）                         3
                            玖張（乙○○持有）                         9
                            陸拾柒張                                  26
七、    藍色優待券          肆張（戊○○持有）                         4
                        貳張（乙○○持有）                         8
八、    綠色優待券          玖張                                        25
九、    會員消費寄存卡      陸張（戊○○持有）                         5
                            肆張（乙○○持有）                        10
                            壹張（癸○○持有）                        12
                            伍拾玖張（起訴書誤載為五十八張）          31
十、    Ｖ８攝影機          參部                                        15
十一、  Ｖ８錄影帶          壹捲                                        16
十二、  會員名冊            壹本                                        17
十三、  ＩＣ卡系統使用說明  壹本                                        18
十四、  會員編號簽名單      壹張                                        19
十五、  交接班收入單        壹張                                        20
十六、  贈分表              壹張                                        21
十七、  報紙分類廣告收據    伍份                                22
十八、  廣告費明細表        參張                                        23
十九、  遊戲調整說明        參張                                        24
二十、  存根聯              壹本                                        27
二十一、統一發票            伍本                                        32
二十二、營利事業登記證影本  貳張                                        33
二十三、員工薪資表          壹本                                        34
二十四、現金                壹仟貳佰元（辛○○犯罪所得）                29
二十五、紅色優待券          參張（丁○○犯罪所得）                      36
二十六、綠色優待券          壹張（丁○○犯罪所得）                      37
二十七、會員證              壹張（丙○○所有供犯罪所用之物）            28
附錄本案論罪科刑法條全文
刑法第二百六十六條
在公共場所或公眾得出入之場所賭博財物者，處一千元以下罰金，但以供人暫時娛樂
之物為賭者，不在此限。
當場賭博之器具與在賭檯或兌換籌碼處之財物，不問屬於犯人與否，沒收之。
刑法第二百六十七條
以賭博為常業者，處二年以下有期徒刑，得併科一千元以下罰金。


司法院資訊處製作；財團法人民間司法改革基金會備份。
